【裁判字號】    89,易,329
【裁判日期】    890628
【裁判案由】    侵占
【裁判全文】
臺灣苗栗地方法院刑事判決                          八十九年度易字第三二九號
    公  訴  人  臺灣苗栗地方法院檢察署檢察官
    被      告  甲○○
右列被告因侵占案件，經檢察官提起公訴（八十九年度偵緝字第三九號），本院判決
如左：
    主  文
甲○○意圖為自己不法之所有，而侵占自己持有他人之物，累犯，處有期徒刑捌月。
    事  實
一、甲○○前於民國八十一年及八十三年間，因違反麻醉藥品管理條例案件及藥事法
    案件，分別先後為法院判處有期徒刑六月、五年二月、一年確定後，接續執行而
    於八十七年六月二十六日因縮短刑期執行完畢，仍不知悔改，於八十八年九月十
    三日某時許，前往苗栗縣公館鄉玉泉村一九五之六號丙○○所開設之美和汽車保
    養廠內修理車輛時，向丙○○借用車號ＬＴ－四六五八號自用小客車（該車之所
    有人乙○○，因汽車引擎有問題而送交前揭保養廠維修中），約定車號ＬＴ－四
    六五八號自用小客車使用，且借用期間為一小時，須當日歸還。待甲○○借得該
    車輛後，使用將屆約定期滿之借用期間一小時，為代步之便，竟起意圖為自己不
    法所有之犯意，將該車侵占入己，供己使用，其後丙○○遂於二日後即同年九月
    十五日（起訴書誤為當日晚上）請求苗栗縣警察局公館分駐所協尋，並於同年月
    二十三日寄存證信函催討，然甲○○得知後仍拒將汽車交還。迄八十八年十一月
    九日十六時，甲○○因使用該車搭載葉翠蓮、洪華麗二人（業經不起訴處分確定
    ），將車停放在苗栗縣苗栗市○○街一００號前，甲○○暫行離開之際，經警當
    場查獲，始由警通知乙○○取回該車。
二、案經苗栗縣警察局移送台灣苗栗地方法院檢察署檢察官偵查起訴。
    理  由
一、訊據被告甲○○雖坦承有事實欄所載使用該車、未為返還，迄為警查獲而通知被
    害人乙○○領回車輛一情不諱，惟否認犯行，辯稱：伊因自己的車尚未修好，無
    車可上班，才未返還該車，想等伊送修的車修好，才返還該車；又伊接到存證信
    函時，已逾存證信函之歸還時間，所以就沒有還車，並無侵占之意云云。然查，
    右揭事實業據證人即美和汽車保養廠負責人丙○○指訴綦詳，並經證人乙○○供
    陳明確，復有贓物認領保管單、證人丙○○所寄公館郵局存證信函第一六四號影
    本各一紙附卷可資佐證。參以被告坦言：約定之租車期限一日期滿後車子仍未返
    還，且仍繼續以之使用，並未理會存證信函等語（見八十九年二月十一日之偵訊
    筆錄、本院八十九年四月十八日審判筆錄），則被告將上揭應返還之車輛拒不交
    還，據為己用，姑不論車輛是否仍在，其應將車輛返還時仍不為交還，反繼續供
    己使用之初，有易持有為自己所有之意圖至明，公訴人認被告係於收受存證信函
    後，方起意侵占，容有所誤，應認被告於約定返還期間屆滿即生侵占犯意。是被
    告前揭辯詞，並無解於罪責，自不足取。綜上事證明確，被告犯行堪以認定。
二、核被告所為，係犯刑法第三百三十五條第一項之侵占罪。被告有事實欄所載論罪
    科刑執行情形，有台灣高等法院檢察署刑案紀錄簡覆表在卷為憑，其受有期徒刑
    執行完畢後，五年以內再犯本件有期徒刑以上之罪，為累犯，應依刑法第四十七
    條規定加重其刑。爰審酌被告之犯罪之動機、手法、所生危害及犯罪後態度等一
    切情狀，量處如主文所示之刑，以資儆懲。
據上論斷，應依刑事訴訟法第二百九十九條第一項前段，刑法第三百三十五條第一項
、第四十七條，罰金罰鍰提高標準條例第一條前段，判決如主文。
本案經檢察官戴瑞麒到庭執行職務
中      華      民      國    八十九    年       六     月    二十八    日
                                        臺灣苗栗地方法院刑事庭
                                            審判長法  官  周  淡  怡
                                                  法  官  張  珈  禎
                                                  法  官  林  靜  雯
右正本證明與原本無異。
如不服本判決應於送達後十日內向本院提出上訴狀（  應附繕本）。
                                                   書記官  李  坤  益
中      華      民      國    八十九     年      七      月     三      日
附錄論罪科刑法條
刑法第三百三十五條第一項
意圖為自己不法之所有,而侵占自己持有他人之物者,處五年以下有期徒刑拘役、或科
或併科一千元以下罰金。


司法院資訊處製作；財團法人民間司法改革基金會備份。
